【裁判字號】    97,訴,119
【裁判日期】    970430
【裁判案由】    違反毒品危害防制條例
【裁判全文】
臺灣花蓮地方法院刑事判決               97年度訴字第119號
公  訴  人  臺灣花蓮地方法院檢察署檢察官
被      告  甲○○
                    （現於臺灣花蓮看守所另案羈押中）
上列被告因違反毒品危害防制條例案件，經檢察官提起公訴（97
年度毒偵字第65號），被告於準備程序進行中為有罪之陳述，經
本院合議庭裁定由受命法官獨任進行簡式審判程序，並判決如下
：
    主  文
甲○○施用第一級毒品，處有期徒刑柒月；又施用第二級毒品，
處有期徒刑伍月。應執行有期徒刑拾月。
    事  實
一、甲○○前於民國93年間因施用毒品案件，經本院裁定送勒戒
    處所施以觀察、勒戒後，認有繼續施用毒品之傾向，經本院
    裁定送強制戒治1年，嗣於94年4月15日因無繼續強制戒治之
    必要而釋放出所，並由臺灣花蓮地方法院檢察署檢察官為不
    起訴處分後，於96年間又因施用毒品案件，經本院判處有期
    徒刑4月，減為有期徒刑2月確定（尚未執行，不構成累犯）
    ，詎其仍未戒除毒癮，明知海洛因、安非他命分別係毒品危
    害防制條例所稱之第一、二級毒品，不得非法持有及施用，
    竟基於施用第一級毒品海洛因、第二級毒品安非他命之犯意
    ，於96年11月26日13 時許，在其位於花蓮縣玉里鎮○○路○
    段71號之居所內，以將第一級毒品海洛因放入注射針筒注射
    身體之方式，非法施用第一級毒品海洛因1 次後，又於同日
    14時許，在同一處所內，以將第二級毒品安非他命放進吸食
    器，以火燒烤吸食其煙霧之方式，非法施用第二級毒品安非
    他命1次，嗣於同年月29日16 時20分許，為警持臺灣花蓮地
    方法院檢察署檢察官核發之拘票至上開處所拘提到案，並採
    集其尿液送驗結果，呈安非他命類及鴉片類陽性反應，而查
    悉上情。
二、案經花蓮縣警察局玉里分局報告臺灣花蓮地方法院檢察署檢
    察官偵查起訴。
    理  由
一、按刑事訴訟法第273條之1第1 項規定除被告所犯為死刑、無
    期徒刑、最輕本刑為3 年以上有期徒刑之罪、或高等法院管
    轄第一審案件者外，於審判期日前之程序進行中，被告先就
    被訴事實為有罪之陳述時，審判長得告知被告簡式審判程序
    之旨，並聽取當事人、代理人、辯護人及輔佐人之意見後，
    裁定進行簡式審判程序。經查，本件被告甲○○被訴違反毒
    品危害防制條例一案，為前開不得進行簡式審判程序以外之
    案件，且被告於本院行準備程序時就被訴事實為有罪之陳述
    ，本院告知被告簡式審判程序之旨，並聽取被告之意見後，
    爰依前開規定，裁定改依簡式審判程序並由受命法官獨任進
    行審判程序審判之，合先敘明。
二、上揭事實，業據被告於警詢、偵訊及本院調查、審理時坦承
    不諱，且被告於上開時、地為警查獲所採尿液送請慈濟大學
    檢驗結果，分別呈甲基安非他命、安非他命及嗎啡（海洛因
    屬嗎啡類毒品）、可待因陽性反應，此有慈濟大學濫用藥物
    檢驗中心檢驗總表、花蓮縣警察局玉里分局96年11月偵辦毒
    品案件尿液檢體採集送驗代號與真實姓名對照表等在卷可證
    ，是被告前開施用第一級毒品海洛因、第二級毒品安非他命
    之犯行，事證明確，堪以認定。又被告於93年間因施用毒品
    案件，經本院裁定送勒戒處所施以觀察、勒戒後，認有繼續
    施用毒品之傾向，經本院裁定送強制戒治1年，嗣於94年4月
    15日因無繼續強制戒治之必要而釋放出所，並由臺灣花蓮地
    方法院檢察署檢察官為不起訴處分等情，有卷附臺灣高等法
    院被告前案紀錄表可按，堪認被告係於前開強制戒治執行完
    畢釋放後5 年內再犯施用第一、二級毒品之犯行，已甚明確
    ，犯行足堪認定，應依法論科。
三、按海洛因、安非他命分別係毒品危害防制條例第2條第2項第
    1款、第2款所稱之第一級、第二級毒品。核被告於96年11月
    26日13時許，在其位於花蓮縣玉里鎮○○路○ 段71號居所內
    非法施用海洛因1次之行為，係犯毒品危害防制條例第10 條
    第1 項之施用第一級毒品罪，被告持有第一級毒品海洛因之
    低度行為，為施用第一級毒品之高度行為所吸收，不另論處
    ；被告於同日14時許，在同一處所非法施用安非他命1 次之
    行為，係犯毒品危害防制條例第10條第2 項之施用第二級毒
    品罪，被告持有第二級毒品安非他命之低度行為，為施用第
    二級毒品之高度行為所吸收，不另論處。又被告所犯上開施
    用第一、二級毒品罪間，犯意各別，犯罪構成要件事實互異
    ，應予分論併罰。爰審酌被告前有施用第二級毒品之前案紀
    錄，並經觀察、勒戒及強制戒治之戒毒療程，猶未能戒除毒
    品之誘惑，同時沾染施用2 種毒品之惡習，戕害身心健康，
    惟其犯後坦承犯行，態度良好，復參諸其生活狀況、施用毒
    品之手段、動機等一切情狀，各量處如主文所示之刑，並定
    其應執行之刑，以資警惕。
據上論斷，應依刑事訴訟法第273條之1第1項、第299條第1 項前
段，毒品危害防制條例第10條第1項、第2項，刑法第11條前段、
第51條第5款，判決如主文。
本案經檢察官王怡仁到庭執行職務。
中    華    民    國    97    年    4     月    30    日
                  刑事第三庭    法  官  許乃文
上列正本證明與原本無異。
如對本判決不服，應於送達後10日內，向本院提出上訴狀。（上
訴狀應記載具體上訴理由並應抄附繕本）
中    華    民    國    97    年    4     月    30    日
                                書記官
附錄本判決論罪之法律條文：
毒品危害防制條例第10條：
施用第一級毒品者，處 6 月以上 5 年以下有期徒刑。
施用第二級毒品者，處 3 年以下有期徒刑。


司法院資訊處製作；財團法人民間司法改革基金會備份。
